【裁判字號】    94,訴,3739
【裁判日期】    950324
【裁判案由】    毒品危害防制條例
【裁判全文】
臺灣高雄地方法院刑事判決              94年度訴字第3739號
公  訴  人  臺灣高雄地方法院檢察署檢察官
被      告  甲○○
上列被告因毒品危害防制條例案件，經檢察官提起公訴（94年度
毒偵字第8324號），暨移送併辦（94年度毒偵字第9037號、95年
毒偵字第401 號），被告於準備程序中，就被訴事實為有罪之陳
述，經本院合議庭裁定由受命法官獨任適用簡式審判程序審理，
本院判決如下：
    主  文
甲○○連續施用第一級毒品，處有期徒刑柒月。扣案之海洛因包
貳包（合計淨重零點壹參公克、包裝重零點參伍公克）均沒收銷
燬之；注射針筒壹支，沒收之。
    事  實
一、甲○○前於94年間，因施用毒品案件，經本院以94年度毒聲
    字第148 號裁定送觀察、勒戒後，因無繼續施用毒品之傾向
    ，於94年4 月27日執行觀察勒戒完畢釋放，並經臺灣高雄地
    方法院檢察署檢察官以94年度毒偵緝字第189 號為不起訴處
    分，詎仍不知悔改，復基於施用第一級毒品海洛因之概括犯
    意。自94年5 月間某日起至同年12月21日早上某時止，在高
    雄縣岡山鎮○○○街78號5 樓、高雄縣岡山鎮陽明公園公廁
    內、高雄縣岡山鎮警悟巷警悟寺等處，以將海洛因用水稀釋
    放入針筒注射在手臂之方式，施用第一級毒品海洛因多次。
    嗣分別於：
  (一)94年9 月12日下午1 時50分許，在高雄縣岡山鎮○○○街78
    號5 樓查獲，並扣得被告所有供施用海洛因犯罪所用之注射
    針筒1 支。
  (二)同年10月31日上午10時40分許，在高雄縣岡山鎮陽明公園公
    廁內查獲，並扣得第一級毒品洛因1 包（淨重0.05公克，空
    包裝重0.18 公克）。
  (三)同年12月16日13時許，在高雄縣岡山鎮○○路邊查獲，並扣
    得第一級毒品洛因1 包（淨重0.08公克，空包裝重0.17公克
    ）。
二、案經高雄縣政府警察局岡山分局報請臺灣高雄地方法院檢察
    署檢察官偵查起訴暨移送併辦。
    理  由
一、按本件被告甲○○所犯為死刑、無期徒刑、最輕本刑為3 年
    以上有期徒刑以外之罪，其於準備程序進行中，就被訴事實
    為有罪之陳述，經告知簡式審判程序之旨，並聽取當事人之
    意見後，本院合議庭裁定由受命法官獨任進行簡式審判程序
    ，合先敘明。
二、右揭犯罪事實，業據被告於本院審理中坦承不諱，被告為警
    查獲後所採集之尿液，經送台灣檢驗科技股份有限公司，以
    酵素免疫法（EIA）及 氣相層析質譜法（GC/M S）方法檢驗
    結果，呈嗎啡陽性反應，此有臺灣檢驗科技股份有限公司94
    年9 月30日報告編號KＺ000000000000號、94年11月18日報告
    編號KＺ000000000000號、94年12月28日報告編號KH2005C000
    0000號濫用藥物尿液檢驗報告及尿液採證檢驗對照表各1 紙
    附卷（見94年毒偵字第8324號卷第15頁、本院卷第99、104
    頁）可稽；而扣案之白色粉末2 包經送請法務部調查局檢驗
    結果，認該2 包白色粉末含海洛因成分，合計淨重0.13 公
    克，空包裝重0.35公克，此有該局95年2 月9 日調科壹字第
    220022178 號、95年3 月1 日調科壹字第220022405 號鑑定
    通知書2 紙存卷可參 (見本院卷第95、109 頁），是該扣案
    之白色粉末2 小包係第一級毒品海洛因無訛；復有扣案之注
    射針筒1 支可證。足徵被告前開施用第一級毒品海洛因之自
    白核與事實相符，堪可採為論罪科刑之依據。綜上足認，被
    告施用第一級毒品海洛因多次之犯行，堪以認定。
三、查被告前於94年間，因施用毒品案件，經本院以94年度毒聲
    字第148 號裁定送觀察、勒戒後，因無繼續施用毒品之傾向
    ，於94年4 月27日執行觀察勒戒完畢釋放，此有臺灣高等法
    院被告前案紀錄表1 份在卷足按，則被告於前案觀察勒戒執
    行完畢釋放後，5 年內再犯本件毒品危害防制條例第10條第
    1 項，犯罪事證明確，應依法論科。
四、查海洛因係毒品危害防制條例第2 條第2 項所稱之第一級毒
    品，不得非法持有、施用。核被告所為，係犯毒品危害防制
    條例第10條第1 項之施用第一級毒品罪。被告先後多次施用
    第一級毒品海洛因之行為，時間緊接，方法相同，分別觸犯
    構成要件相同之罪名，顯係基於概括犯意反覆為之，為連續
    犯，應依刑法第56條之規定，論以一罪，並加重其刑。公訴
    意旨僅就被告94年5 月間某日起至同年9 月11日某時止施用
    第一級毒品部分，提起公訴，而就被告其餘犯行漏未一併起
    訴，然上開未經起訴部分與起訴並經本案論罪科刑部分，具
    有連續犯之裁判上一罪關係，而為起訴效力所及，本院自得
    併為審理。爰審酌被告前因施用毒品，經觀察、勒戒，仍未
    戒絕毒品，再犯本件施用毒品犯行，顯見其毫無悔改之意，
    有失政府制定毒品危害防制條例之立法美意，實不宜寬貸，
    惟念其施用毒品乃自戕一己之身體健康，尚未害及他人，犯
    後亦坦承犯行，態度良好等一切情狀，量處如主文所示之刑
    。
五、又扣案之白色粉末2 包經送請法務部調查局鑑驗結果，係第
    一級毒品海洛因，為違禁物，又裝放海洛因粉末之殘餘粉末
    膠袋因與毒品無從析離，均係違禁物，不論屬犯人所有與否
    ，爰均依毒品危害防制條例第18條第1 項前段之規定，併予
    宣告沒收銷毀之。另扣案之注射針筒1 支，係供被告施用第
    一級毒品所用之物，亦據被告供承在卷，是依刑法第38條第
    1 項第2 款之規定，併予宣告沒收之。
據上論斷，應依刑事訴訟法第273 條之1 第1 項、第299 條第1
項前段，毒品危害防制條例第10條第1 項、第18條第1 項前段，
刑法第11條、第56條、第38條第1 項第2 款，判決如主文。
本案經檢察官乙○○到庭執行職務。
中    華    民    國    95    年    3    月    24     日
                  刑事第十庭    法  官  楊淑珍
以上正本證明與原本無異。
如不服本判決，應於收受送達後10日內向本院提出上訴書狀。
中    華    民    國    95    年    3    月    24    日
                                書記官  林秀敏
附錄本案判決論罪科刑法條：
毒品危害防制條例第10條第1項
施用第一級毒品者，處6月以上5年以下有期徒刑。
施用第二級毒品者，處3年以下有期徒刑。


司法院資訊處製作；財團法人民間司法改革基金會備份。
